【裁判字號】    92,易,6
【裁判日期】    920509
【裁判案由】    竊盜等
【裁判全文】
台灣苗栗地方法院刑事判決                              九十二年度易字第六號
    公  訴  人  臺灣苗栗地方法院檢察署檢察官
    被      告  己○○即更名.
                庚○○
                丁○○
右列被告等因竊盜等案件，經檢察官提起公訴（八十九年度偵字第二九０八號、第三
０四四號），本院判決如左：
    主      文
己○○竊盜處有期徒刑肆月，如易科罰金，以佰元折算壹日；扣案之鑰匙壹支沒收
。
庚○○共同竊盜，累犯，處有期徒刑陸月，如易科罰金，以佰元折算壹日，扣案之
鑰匙壹支沒收；又連續搬運贓物，累犯，處有期徒刑伍月，如易科罰金，以佰元折
算壹日。應執行有期徒刑拾月，如易科罰金，以佰元折算壹日，扣案之鑰匙壹支沒
收。
丁○○竊盜，累犯，處有期徒刑陸月，如易科罰金，以佰元折算壹日，扣案之鑰匙
壹支沒收；又收受贓物，累犯，處有期徒刑肆月，如易科罰金，以佰元折算壹日。
應執行有期徒刑玖月，如易科罰金，以佰元折算壹日，扣案之鑰匙壹支沒收。
    事      實
一、己○○（即更名前之黃志忠）未有犯罪前科，庚○○曾於民國八十五年九月二十
    四日因妨害自由案件，經臺灣新竹地方法院判處有期徒刑三月，緩刑三年並經確
    定，嗣於緩刑期間內因另違反麻醉藥品管理條例案件，經本院裁定撤銷緩刑宣告
    ，並於八十六年八月一日確定，甫於八十八年九月二十日執行完畢；丁○○則曾
    有竊盜、違反肅清煙毒條例、麻醉藥品管理條例、贓物等犯罪前科，最近一次曾
    於八十七年二月二十二日因違反麻醉藥品管理條例案件，經本院判處有期徒刑七
    月確定，甫於八十八年三月十五日（起訴書誤載為十六日）執行完畢。竟均仍不
    知悔改，己○○意圖為自己不法之所有，於八十九年六月二十五日凌晨三時許，
    在苗栗縣竹南鎮運動家保齡球館前，持其所有之鑰匙一支，竊取戊○○所有之車
    號ＭＹＤ─一九０號重型機車一部，得手後將之藏放於苗栗縣頭份鎮伯公廟附近
    ，鑰匙則放在上揭機車腳踏墊下。庚○○明知上揭機車係屬己○○竊得之贓車，
    竟仍基於搬運贓物之概括犯意，先於八十九年六月二十五日至同年七月十六日間
    之某日，受己○○之委託，將該機車藏放地之苗栗頭份鎮伯公廟前，騎至龍門遊
    藝場交予己○○而搬運之。嗣丁○○亦因缺少代步工具，明知上揭機車係屬己○○竊得之贓車，竟仍基於收受贓物之故意，於八十九年六月二十五日至同年七月
    十六日間之某日，在龍門遊藝場前向己○○借用而收受之。嗣同年七月十六日十
    九時許，丁○○因騎乘上揭機車完畢，遂將機車放置於苗栗縣頭份鎮太陽宮附近
    ，並將鑰匙置於腳踏墊下後，以電話委託庚○○將該車騎回交付己○○，庚○○
    明知上揭機車係屬己○○竊得之贓車，竟仍承上揭搬運贓物之概括犯意，同日二
    十時許，將該機車騎至苗栗竹南鎮○○里○○街五二號前，交予己○○而搬運之
    。嗣同年七月十八日上午十二時三十分許，己○○騎乘上揭竊得之機車搭載不知
    情之友人徐淑珍，行經苗栗縣竹南鎮○○里○○街五二號後方時，為警臨檢查獲
    ，並扣得己○○所有供其竊取上揭機車用之鑰匙一支，始循線查悉上情。
二、庚○○復另行起意，與綽號「阿坤」真實姓名不詳之成年男子基於意圖為自己不
    法所有之犯意聯絡，於八十九年七月十七日上午十時許，在苗栗縣頭份鎮○○路
    二三０號前，持其所有之鑰匙一支，竊取丙○○所有之車號ＭＹＩ─一三０號重
    型機車一部，得手後將其友人甲○○所有之ＬＡＴ─０九三號機車車牌一面，懸
    掛於上揭竊得之機車上，供己騎用。嗣於同年七月十八日下午四時許，庚○○騎
    乘上揭竊得之機車，行經苗栗縣竹南鎮○○里○○街五二號前時，為警循線查獲
    ，並扣得庚○○所有供其竊取上揭機車用之鑰匙一支，始查悉上情。
三、丁○○復另行起意，基於意圖為自己不法所有之竊盜犯意，於八十九年七月十日
    晚上十時零分許，在苗栗縣頭份鎮○○里○○路二二二巷三號前，持其所有之鑰
    匙一支，竊取乙○○所有之車號ＦＺＱ─０四九號重型機車。嗣於同年七月二十
    七日晚上九時許，丁○○騎乘上揭竊得之機車搭載不知情之友人徐淑珍，行經苗
    栗縣頭份鎮○○里○○路○段興隆里活動中心前，為警臨檢查獲，並扣得丁○○
    所有供其竊取上揭機車用之鑰匙一支，始查悉上情。
四、案經苗栗縣警察局頭份分局、竹南分局報請臺灣苗栗地方法院檢察署檢察官偵查
    起訴。
    理      由
一、右揭事實，業據被告己○○、庚○○分別於本院審理中坦承不諱，並據證人徐淑
    珍、張裕芳於警訊時、偵查中證述明確，復有輛、車牌失竊資料個別查詢報表一
    紙─查詢車輛認可資料表三紙、贓物認領保管單三紙及照片五幀附卷可稽及供竊
    用之鑰匙三支扣案可資佐證，核與被害人戊○○、丙○○、乙○○於警訊中指述
    失竊情節相符，是被告上揭自白確與事實相符。從而，本件事證明確，被告三人
    之右揭犯行均堪認定，應予分別依法論科。
二、核被告己○○所為，係犯刑法第三百二十條第一項竊盜罪，被告庚○○所為，係
    犯同法第三百二十條第一項竊盜罪、第三百四十九條第二項搬運贓物罪，被告丁○○所為，係犯同法第三百二十條第一項竊盜罪、第三百四十九條第一項收受贓
    物罪。又被告庚○○與綽號「阿坤」真實姓名不詳之成年男子就右揭事實二之竊
    盜犯行二人間，有犯意之聯絡及行為之分擔，均為共同正犯。另被告庚○○先後
    二次搬運贓物犯行，時間緊接，犯罪構成要件相同，顯係基於概括犯意反覆為之
    ，其所犯搬運贓物罪部分，應依連續犯之規定，論以一罪，並依法加重其刑。又
    被告庚○○所犯竊盜罪及連續搬運贓物罪間，被告丁○○所犯竊盜罪及收受贓物
    罪間，犯意各別、行為互殊、罪名互異，均應分論併罰。另被告庚○○曾於八十
    五年九月二十四日因妨害自由案件，經臺灣新竹地方法院判處有期徒刑三月，緩
    刑三年並經確定，嗣於緩刑期間內因另違反麻醉藥品管理條例案件，經本院裁定
    撤銷緩刑宣告，並於八十六年八月一日確定，甫於八十八年九月二十日執行完畢
    ；丁○○曾於八十七年二月二十二日因違反麻醉藥品管理條例案件，經本院判處
    有期徒刑七月確定，甫於八十八年三月十五日執行完畢，有臺灣苗栗地方法院檢
    察署刑案資料查註紀錄表及臺灣高等法院檢察署刑案紀錄簡覆表各二紙在卷可稽
    ，被告庚○○、丁○○二人於有期徒刑執行完畢，五年內再犯有期徒刑以上之本
    罪，均為累犯，應分別依刑法第四十七條之規定，就被告庚○○連續搬運贓物部
    分遞加重其刑，就被告庚○○竊盜及丁○○部分均加重其刑。爰審酌被告己○○
    未有犯罪前科，顯見其素行尚佳，被告庚○○曾有妨害自由、違反麻醉藥品管理
    條例等犯罪前科，被告丁○○曾有竊盜、違反肅清煙毒條例、麻醉藥品管理條例
    、贓物等犯罪前科，足見其二人素行不佳，本件犯罪之動機、目的、手段、所生
    危害及犯罪後坦承犯行，尚知所悔悟，犯後態度良好等一切情狀，分別量處如主
    文所示之刑。末按被告三人於犯罪後，刑法第四十一條業已於九十年一月四日修
    正，並於同年一月十日經總統公布，於同年一月十二日生效，修正前刑法第四十
    一條規定：「犯最重本刑為三年以下有期徒刑以下刑之罪，而受六月以下有期徒
    刑或拘役之宣告，因身體、教育、職業或家庭之關係，執行顯有困難，得以一元
    以上三元以下折算一日，易科罰金」，修正後則規定：「犯最重本刑為五年以下
    有期徒刑以下之刑之罪，而受六個月以下有期徒刑或拘役之宣告，因身體、教育
    、職業、家庭之關係或其他正當事由，執行顯有困難者，得以一元以上三元以下
    折算一日，易科罰金。但確因不執行所宣告之刑，難收矯正之效，或難以維持法
    秩序者，不在此限。」，是修正後之刑法第四十一條第一項前段業已擴大得易科
    罰金之範圍，比較新舊法之結果，以新法有利於被告，依刑法第二條第一項前段
    之規定，本件自應適用修正後之規定，爰併予分別諭知易科罰金之折算標準，並
    就被告庚○○、丁○○二人部分，分別合併定其應執行之刑及諭知易科罰金之折
    算標準，以示懲儆。至扣案之鑰匙三支，分屬被告己○○、庚○○、丁○○三人
    所有，且係被告三人分別持供犯本件竊盜罪所用之工具，業據被告三人於本院審
    理中供述甚明，爰依刑法第三十八條第一項第二款之規定予以宣告沒收，併此敘
    明。
據上論斷，應依刑事訴訟法第二百九十九條第一項前段，刑法第二條第一項前段、第
二十八條、第三百二十條第一項、第五十六條、第三百四十九條第一項、第二項、第
四十七條、第五十一條第五款、修正後第四十一條第一項前段、第二項、第三十八條
第一項第二款，罰金罰鍰提高標準條例第一條前段、第二條，判決如主文。
本案經檢察官吳義聰到庭執行職務。
中      華      民      國      九十二    年      五    月      九      日
                                    臺灣苗栗地方法院刑事第二庭
                                        法  官  吳  炳  桂
右正本證明與原本無異。
如不服本判決，應於送達後十日內向本院提出上訴狀（須附繕本），上訴於台灣高等
法院台中分院。
                                        書記官  楊  慧  萍
中      華      民      國      九十二    年      五    月      十二    日
附錄本判決論罪科刑法條全文：
刑法第三百二十條第一項：
意圖為自己或第三人不法之所有，而竊取他人之動產者，為竊盜罪，處五年以下有期
徒刑、拘役或五百元以下罰金。
刑法第三百四十九條第一項、第二項：
收受贓物者，處三年以下有期徒刑、拘役或五百元以下罰金。
搬運、寄藏、故買贓物或為牙保者，處五年以下有期徒刑、拘役或科或併科一千元以
下罰金。


司法院資訊處製作；財團法人民間司法改革基金會備份。
